【裁判字號】    99,台上,1861
【裁判日期】    991007
【裁判案由】    請求給付服務報酬
【裁判全文】
最高法院民事裁定            九十九年度台上字第一八六一號
上  訴  人  台北市政府工務局衛生下水道工程處
法定代理人  乙○○
訴訟代理人  李宜光律師
被 上訴 人  中鼎工程股份有限公司
法定代理人  甲○○
訴訟代理人  謝  裕律師
上列當事人間請求給付服務報酬事件，上訴人對於中華民國九十
九年二月二十三日台灣高等法院第二審更審判決（九十六年度建
上更(一)字第一九號），提起上訴，本院裁定如下：
    主  文
上訴駁回。
第三審訴訟費用由上訴人負擔。
    理  由
按上訴第三審法院，非以原判決違背法令為理由，不得為之。又
提起上訴，上訴狀內應記載上訴理由，其以民事訴訟法第四百六
十九條所定事由提起第三審上訴者，應於上訴狀內表明：原判決
所違背之法令及其具體內容、暨依訴訟資料合於該違背法令之具
體事實。其依同法第四百六十九條之一規定提起上訴者，並應具
體敘述為從事法之續造、確保裁判之一致性或其他所涉及之法律
見解具有原則上重要性之理由。同法第四百六十七條、第四百七
十條第二項分別定有明文。而依同法第四百六十八條規定，判決
不適用法規或適用不當者，為違背法令；依同法第四百六十九條
規定，判決有該條所列各款情形之一者，為當然違背法令。是當
事人提起第三審上訴，如合併以同法第四百六十九條及第四百六
十九條之一之事由為上訴理由時，其上訴狀或理由書應表明該判
決所違背之法令條項，或有關判例、解釋字號，或成文法以外之
習慣或法理等及其具體內容，暨係依何訴訟資料合於該違背法令
之具體事實，並具體敘述為從事法之續造、確保裁判之一致性或
其他所涉及之法律見解具有原則上重要性之理由。如未依上述方
法表明，或其所表明者與上開法條規定不合時，即難認為已合法
表明上訴理由，其上訴自非合法。本件上訴人對於原判決提起第
三審上訴，雖以該判決違背法令為由，惟核其上訴理由狀所載內
容，係就原審取捨證據、認定事實及解釋契約之職權行使所論斷
：被上訴人承作上訴人之內湖污水廠暨獨立污水系統（下稱系爭
工程）之整體規劃設計工作，系爭工程已完工，上訴人尚有設計
報酬尾款新台幣（下同）五百七十四萬元、及增加設計報酬二十
三萬九千七百五十六元，迄未給付。雖被上訴人設計工作有漏列
計價工作項目等疏失，然上訴人因此變更設計、增加支付工程款
、延長工期，均屬上訴人系爭工程原應支出之必要費用及必要施
工期間；上訴人就其抗辯一次發包與分次計價因此增加工程款差
額成本及工時一節，未舉證證明之，是難認其對被上訴人有因系
爭工程設計失當所生之損害賠償債權，其以其中五百七十四萬元
債權與同額系爭工程設計尾款報酬抵銷，自非有據。是被上訴人
請求上訴人給付尚欠設計報酬共五百九十七萬九千七百五十六元
本息，自屬正當等情，指摘為不當，並就原審命為辯論及已論斷
者，泛言謂為違法，而非表明該判決所違背之法令及其具體內容
，暨依訴訟資料合於該違背法令之具體事實，更未具體敘述為從
事法之續造、確保裁判之一致性或其他所涉及之法律見解具有原
則上重要性之理由，難認其已合法表明上訴理由。依首揭說明，
應認其上訴為不合法。
據上論結，本件上訴為不合法。依民事訴訟法第四百八十一條、
第四百四十四條第一項、第九十五條、第七十八條，裁定如主文
。
中    華    民    國  九十九  年    十    月    七    日
                      最高法院民事第七庭
                          審判長法官  劉  福  聲
                                法官  鄭  玉  山
                                法官  黃  義  豐
                                法官  劉  靜  嫻
                                法官  袁  靜  文
本件正本證明與原本無異
                                      書  記  官
中    華    民    國  九十九  年    十    月  二十一  日
                                                      K

司法院資訊處製作；財團法人民間司法改革基金會備份。
